【裁判字號】    95,裁,2932
【裁判日期】    951228
【裁判案由】    房屋稅
【裁判全文】
最  高  行  政  法  院  裁  定
                                     95年度裁字第02932號
上  訴  人  甲○○
被 上訴 人  臺北市稅捐稽徵處
代  表  人  乙○○
上列當事人間因房屋稅事件，上訴人對於中華民國94年9月30日
臺北高等行政法院94年度簡字第00419號判決，提起上訴，本院
裁定如下：
    主  文
上訴駁回。
上訴審訴訟費用由上訴人負擔。
    理  由
一、按對於適用簡易程序之裁判提起上訴或抗告，須經最高行政
    法院許可，且該許可以訴訟事件所涉及之法律見解具有原則
    性者為限，行政訴訟法第235條定有明文。所謂訴訟事件涉
    及之法律見解具有原則性，係指該事件所涉及之法律問題意
    義重大，而有加以闡釋之必要情形而言，如對於行政命令是
    否牴觸法律所為之判斷，或就同類事件所表示之法律見解與
    其他高等行政法院或本院所表示之見解互相牴觸，有由本院
    統一法律上意見或確認其意見之必要情形屬之。
二、上訴人就其所有臺北市○○○路○段64號及68號地下1樓房屋
    ，主張系爭二房屋88年房屋稅稅額因被上訴人就系爭房屋核
    定現值、課稅面積、折舊率及稅額認定錯誤，請求復查並退
    還溢繳之房屋稅。經被上訴人以92年9月9日北市稽法甲字第
    09261072100號復查決定不受理。上訴人不服，提起訴願，
    復遭決定駁回，遂提起本件行政訴訟。
三、原審判決駁回上訴人之訴，其理由略以：按官署之行政處分
    ，經人民依行政爭訟之手段請求救濟，而經受理訴願之官署
    就實體上審查決定而告確定，或經行政法院就實體上判決確
    定者，即兼有形式上及實質上之確定力，任何人對於同一事
    項，既不得再行爭執，而為該處分之官署及其監督官署，亦
    不能復予變更。經查，上訴人前就其所有臺北市中正區○○
    ○路○段68號地下1樓房屋88年房屋稅事件提起行政救濟，經
    臺北高等行政法院89年度訴字第205號判決：「再訴願決定
    、訴願決定及原處分關於房屋稅額超過新臺幣54,837元部分
    均撤銷。上訴人其餘之訴駁回。訴訟費用由上訴人負擔7/8
    ，餘由被上訴人負擔」，並經本院91年度裁字第523號裁定
    ：「抗告駁回。抗告訴訟費用由抗告人負擔」。另查臺北高
    等行政法院90年4月25日89年度訴字第262號判決就系爭房屋
    之房屋現值核計亦已認定。又上訴人前因不服被上訴人所屬
    中正分處87年10月19日北市稽中正創字第8791887100號書函
    核定其所有臺北市○○○路○段64號房屋變更使用情形，申
    請復查，嗣經被上訴人通知所屬中正分處改為更正案辦理，
    經該分處於88年4月21日以北市稽中正乙字第8800812100號
    函復上訴人上開房屋應自88年5月起改按營業用稅率課徵並
    隨文檢附88年度房屋稅繳款書。上訴人不服，循序提起行政
    救濟，案經本院90年度判字第1909號判決：上訴人之上訴駁
    回，訴訟費用由上訴人負擔。是系爭二房屋88年房屋稅稅額
    業已確定在案，有臺北高等行政法院89年度訴字第205號判
    決、本院91年度裁字第523號裁定、90年度判字第1909號判
    決可資參照。上訴人再以系爭二房屋88年房屋稅之房屋核定
    現值、課稅面積、折舊率及稅額有誤及請求退還溢繳房屋稅
    稅額，顯係就同一事件重複請求，復行爭執。揆諸首開說明
    ，自為法所不許等語。
四、上訴人上訴意旨略以：原審判決違反行政訴訟法第243條，
    判決違背法令而侵害人民之財產權，且未經言詞辯論、有判
    決理由不備或理由矛盾之違法、適用法規顯有錯誤及所提證
    物未予審酌等各項違法，應將原處分（復查決定）、訴願決
    定及原審判決均撤銷並退還88年度溢繳課稅額等語。
五、本院按：訴訟標的為確定判決之效力所及者，行政法院應以
    裁定駁回原告之訴，行政訴訟法第107條第1項第9款定有明
    文。查本件之訴訟標的即系爭二房屋88年度房屋稅，業經
    臺北高等行政法院89年度訴字第205號判決、本院91年度裁
    字第523號裁定、90年度判字第1909號判決確定在案，本件
    之訴訟標的既為確定判決之效力所及，原審本應以裁定駁回
    上訴人之訴，其雖以判決駁回之，惟理由與結論尚無不合，
    仍應予維持。又縱認上訴人有依稅捐稽徵法第28條請求退稅
    之意思，亦與該條規定之要件不合，其請求自屬不能准許。
    上訴意旨再以原判決違背法令為由，指摘原判決違法，經核
    均無涉及法律見解具有原則性，而須由本院加以闡釋之必要
    ，上訴人提起上訴，不合首揭規定，不應許可，其上訴難謂
    合法，應予駁回。
六、依行政訴訟法第249條第1項前段、第104條、民事訴訟法第
    95條、第78條，裁定如主文。
中    華    民    國    95    年    12    月    28    日
                  第四庭審判長法  官  高  啟  燦
                              法  官  黃  璽  君
                              法  官  廖  宏  明
                              法  官  楊  惠  欽
                              法  官  林  樹  埔
以  上  正  本  證  明  與  原  本  無  異
中    華    民    國    95    年    12    月    28    日
                              書記官  吳  玫  瑩


司法院資訊處製作；財團法人民間司法改革基金會備份。
